sv: Typ av oljepåfyllningslock: Bajonettfattning; Ej låsbar; Tryck-i; Kvartsvarv; Snabbspänne; Gängad; Vridlås; Övrigt
pt-BR: Tampa de abastecimento de óleo tipo: Baioneta; Sem trava; De empurrar; Um quarto de volta; Trava de liberação rápida; Rosqueado; Trava/torção; Outro
pl: Rodzaj korka wlewu oleju: Bagnetowy; Bez blokady; Wciskany; Ćwierćobrotowy; Zamek szybkozamykający; Gwintowany; Nakręcany/zamykany przez obrót; Inny
tr: Yağ doldurma kapağı tipi: Bayonet; Kilitsiz; Geçmeli; Çeyrek turlu; Hızlı çıkarılabilir mandal; Dişli; Çevirerek takılan/kilitlenen; Diğer
ru: Тип крышки маслозаливной горловины: Байонетная; Без фиксации; Вставная; На четверть оборота; Быстроразъемная защелка; Резьбовая; Поворотная с фиксацией; Другое
es: Tipo de tapa de llenado de aceite: Bayoneta; Sin bloqueo; A presión; Cuarto de vuelta; Cierre de liberación rápida; Roscado; Enroscable/con bloqueo; Otro
pt-PT: tipo de tampa de enchimento de óleo: Baioneta; Sem bloqueio; Encaixe por pressão; Um quarto de volta; Fecho de libertação rápida; Enroscado; Enroscar/trancar; Outro
hr-HR: Vrsta čepa za punjenje ulja: Bajunetno; Bez zaključavanja; Pritisno; Okret za četvrtinu kruga; Zasun za brzo otpuštanje; S navojem; Okretno / sa zaključavanjem; Ostalo
nb: Type oljefilterhette: Bajonett; Ikke-låsbar; Push-in; Kvart omdreining; Hurtiglås; Gjenget; Vri/lås; Annet
it: Tipo di tappo di riempimento dell'olio: A baionetta; Non bloccabile; A pressione; A un quarto di giro; Chiusura a sgancio rapido; Filettato; Gira e blocca; Altro
bg-BG: Тип капачка за наливане на масло: Байонет; Без заключване; С натискане; На четвърт оборот; Ключалка за бързо освобождаване; С резба; Със завъртане/заключване; Друго
fr: Type de bouchon de remplissage d’huile: À baïonnette; Sans verrouillage; À enfoncer; Quart de tour; Loquet à dégagement rapide; Fileté; À visser/verrouiller; Autre
hu: Olajbetöltő sapka típusa: Bajonettzáras; Nem zárható; Bepattintható; Negyedfordulatos; Gyorskioldó reteszes; Menetes; Rácsavarható / zárható; Egyéb
cs: Typ plnicího víčka oleje: Bajonetový; Bez zamykání; Zastrkávací; Čtvrtotáčkový; Rychloupínací západka; Závitový; Otočný / s pojistkou; Ostatní
el: Τύπος καπακιού πλήρωσης λαδιού: Μπαγιονέτ; Χωρίς κλείδωμα; Κουμπωτό; Τέταρτου της στροφής; Ασφάλεια γρήγορης αποδέσμευσης; Βιδωτό; Περιστρεφόμενο με κλείδωμα; Άλλο
sk-SK: Typ plniaceho uzáveru oleja: Bajonetový; Neuzamykateľný; Zatláčací; Štvrťotáčkový; Rýchloupínacia západka; Závitový; Otočný/uzamykateľný; Iný
de: Typ des Öleinfülldeckels: Bajonett; Ohne Verriegelung; Steckverschluss; Vierteldrehung; Schnellverschluss; Mit Gewinde; Drehverschluss; Andere
da: Type af oliepåfyldningsdæksel: Bajonet; Uden lås; Push-in; Kvart omdrejning; Lås med hurtigudløser (Quick-release); Med gevind; Drej/lås; Andet
ja: オイル注入口キャップタイプ: バヨネット; 非ロック; プッシュイン; クォーターターン; クイックリリースラッチ; ネジ式; ツイストオン/ロック; その他
fi: Öljyn täyttökorkin tyyppi: Bajonetti; Lukitsematon; Painettava; Neljänneskierros; Pikasalpa; Kierteitetty; Kierrettävä/lukittava; Muu
zh-CN: 机油加注盖类型: 卡口式; 非锁定式; 压入式; 四分之一转; 快拆锁扣; 螺纹式; 旋扭式/锁定式; 其他
vi: Loại nắp đổ dầu: Cài khớp; Không khóa; Nhấn vào; Xoay một phần tư; Chốt mở nhanh; Có ren; Vặn/khóa; Khác
sl-SI: Vrsta pokrovčka za dolivanje olja: Bajonetni; Brez zaklepanja; Na potisk; Na četrt obrata; Zapah za hitro sprostitev; Navojno; Vrtljivo/na zaklep; Drugo
th: ฝาปิดช่องเติมน้ำมันชนิดต่างๆ: เขี้ยวล็อก (Bayonet); ไม่ล็อก; ดันเข้า; หมุนหนึ่งส่วนสี่รอบ; สลักปลดเร็ว; แบบเกลียว; บิดเปิด/ล็อก; อื่นๆ
ko: 오일 주입 캡 유형: 베이어넷; 비잠금; 푸시인; 1/4 회전; 퀵 릴리스 래치; 나사형; 트위스트 온/잠금; 기타
zh-TW: 機油加註蓋類型: 卡口式; 非鎖定式; 推入式; 四分之一轉; 快拆卡榫; 螺紋式; 旋扭式/鎖定; 其他
en: Oil fill cap type: Bayonet; Non-locking; Push-in; Quarter-turn; Quick-release latch; Threaded; Twist-on/lock; Other
lt-LT: Alyvos užpildymo dangtelio tipas: Bajonetinis; Neužrakinamas; Įspaudžiamas; Ketvirčio pasukimo; Greitojo atlaisvinimo sklendė; Sriegiuotas; Užsukamas / užrakinamas; Kita
nl: Olievuldop type: Bajonet; Niet-vergrendelend; Insteek; Kwartslag; Snelsluiting; Met schroefdraad; Draai-/kliksluiting; Overig
ro-RO: Tipul capacului de umplere cu ulei: Baionetă; Fără blocare; Prin apăsare; Sfert de rotație; Clapetă cu eliberare rapidă; Filetat; Prin răsucire/blocare; Altele